# Matheus Vargas

#### ANALISTA DE SUPORTE

### **CONTATO**

Email: mtsvargas28@gmail.com

• Telefone: (51) 9 9890-0161

O Av. Armando Fajardo, 763 - Igara, Canoas

#### **RESUMO**

Profissional de TI com mais de 1 ano de experiência em suporte interno e externo. Com um vasto conhecimento no SO Windows nas suas diferenças versões(7, 8, 8.1,10 e 11) aliado a um grande conhecidos em hardware para determinado uso.

## **EXPERIÊNCIA**

Jovem Aprendiz	02/2014-12/2014
----------------	-----------------

Grupo Ramarim/Senai

Multioperador 02/2015-02/2017

Grupo Ramarim

Expedidor 03/2017-05/2021

Grupo Ramarim

Almoxarife 12/2021-03/2022

Dentalshop Produtos odontológicos

Analista de TI

Dentalshop Produtos odontológicos

## FORMAÇÃO ACADÊMICA

GRADUAÇÃO - JOGOS DIGITAIS 02/2019-05/2021

FACCAT- Faculdade Integradas De Taquara

## **COMPETÊNCIAS PESSOAIS**

Aprendizado Rápido

Organização

Responsabilidade

Pro atividade